# 债转股的验资报告模板

提问人：cindyrjj 时间：2020-09-27 10:55:00
陈老师，您好
我想请教一下，审计准则-验资里面没有债转股的模板，我是不是可以在资本公积转实收资本的模板上略作修改，将债转股视同为债务重组然后记到资本公积里面，再通过资本公积转增实收资本这样操作呢？不知道是否可行？

回答人：chenyiwei
也可以，但债转股验资应重点关注以下内容：
1 、拟转股债务的最初形成过程和截至转股基准日的余额情况；
2 、是否符合《公司注册资本登记管理规定（ 2014 年修订）》（原国家工商行政管理总局令第 64 号）第七条所列条件的判断；
3 、债转股方案获得相关各方审核通过的情况；
4 、债转股方案的主要条款，转股后是否符合《企业会计准则第 37 号——金融工具列报》对权益工具的确认条件，以及具体账务处理。